Inventaris van het archief van de Hoofddirectie Landbouwvoorlichting en Onderzoek van het Ministerie van Landbouw en Visserij, 1963-1968
Nationaal Archief, Den Haag
- Hoofddirectie Landbouwvoorlichting en Onderzoek, 1
  - Directie Akkerbouw en Weidebouw, 1.1
    - Bedrijfsinrichtingen, bedrijfsbeheer en bedrijfsadministratie, 1.823.111.5
      - Stukken betreffende het leveren van een bijdrage aan werkzaamheden van de Commissie Nieuwe Bedrijfssystemen in de Landbouw, alsmede de opheffing van de commissie, 1963-1969; 100; 1 omslag
    - Economisch beheer en taxatie, 1.823.111.6
      - Stukken betreffende het opstellen van standcijfers en voorlopige oogstramingen, 1963-1967; 101; 1 omslag
      - Stukken betreffende het opstellen van maandelijkse landbouwoogstberichten, 1963-1968; 102-103; 2 pakken
        - 1963-1964, 102; 1 pak
        - 1965-1968, 103; 1 pak
    - Gebouwen en opstallen, 1.823.112
      - Stukken betreffende het vaststellen van de minimummaten voor de boxen van kistkalveren tot maximaal 145 kilo, 1965-1968; 104; 1 pak
        107.5-0001-01 Minister van Landbouw, Natuur en Voedselkwaliteit
    - Landbouwwerktuigen en landbouwmachines en technische hulpmiddelen, 1.823.113
      - Stukken betreffende het beantwoorden van vragen van het Tweede Kamerlid De Bekker met betrekking tot ongelukken met dodelijke afloop met landbouwtrekkers, 1963-1968; 105; 1 pak
      - Stukken betreffende het leveren van een bijdrage aan de Contactgroep Onderzoek en Voorlichting voor Loonwerk en Werktuigencoöperatie, 1963-1968; 106-108; 2 pakken en 1 omslag
        - Algemeen 1963-1967, 106; 1 pak
        - Vergaderingen 1963-1968, 107; 1 pak
        - Benoemingen, verslag van de studiedag van 31 oktober 1967, onderzoek loonbedrijven 1966-1967, 108; 1 omslag
    - Bodemkunde en grondonderzoek, 1.823.114
      - Stukken betreffende het leveren van een bijdrage aan het Instituut Stichting voor Bodemvruchtbaarheid, 1958-1968; 109-113; 3 pakken en 2 omslagen
        - Algemeen 1963-1967, 109; 1 pak
        - Werkdossier van de secretaris L.J. van Dijk 1958-1968, 110; 1 pak
        - Afscheid en opvolging van de directeur 1966-1967, 111; 1 omslag
        - Benoemingen en werkzaamheden 1966-1968, 112; 1 pak
        - Bestuursvergaderingen 1968, 113; 1 omslag
      - Stukken betreffende de instelling, werkzaamheden en opheffing van de Commissie Onderzoek Komgronden, 1962-1966; 114; 1 pak
      - Stukken betreffende het leveren van een bijdrage aan de Stichting voor de Bodemkartering, 1962-1968; 115-117; 1 pak en 2 omslagen
        - Werkdossier van de secretaris, L.J. van Dijk 1962-1968, 115; 1 omslag
        - Instelling, benoemingen, inschrijving in het Openbaar Centraal Stichtingenregister en werkzaamheden 1966-1967, 116; 1 omslag
        - Vergaderingen 1967-1968, 117; 1 pak
    - Landbouwkundige werkzaamheden en cultuurmethoden, 1.823.115
      - Stukken betreffende het leveren van een bijdrage aan de totstandkoming van een wijziging van de Zaai- en Plantgoedwet 1967, 1963-1967; 118-119; 2 pakken
        - 1963 - 1967, 118; 1 pak
        - 1964 - 1967, 119; 1 pak
    - Bemesting en groeibevorderende stoffen, 1.823.118
      - Stukken betreffende het leveren van een bijdrage aan de Commissie van Deskundigen inzake het Meststoffenbesluit, 1963-1968; 120-123; 2 pakken en 2 omslagen
        - Wijzigingen van het Meststoffenbesluit 1963-1967, 120; 1 omslag
        - Vergaderingen 1963-1968, 121; 1 pak
        - Ontheffingen 1966-1968, 122; 1 pak
        - Vergaderingen 1966-1968, 123; 1 omslag
    - Bescherming van planten, 1.823.12
      - Stukken betreffende het beantwoorden van vragen van het Eerste Kamerlid Baas inzake de aantasting van gewassen door de tarwestengelgalmug, 1964-1965; 124; 1 omslag
        157.2-0533-01 Minister van Landbouw, Natuur en Voedselkwaliteit
    - Landbouwgewassen en akkerbouwgewassen en landbouwzaden en akkerbouwzaden, 1.823.13
      - Stukken betreffende het beantwoorden van de vragen van het Tweede Kamerlid Egas inzake het verstrekken van een overzicht van de situatie op de rietmarkt en van de moeilijkheden in de rietproducerende ondernemingen, 1963-1966; 125; 1 omslag
      - Stukken betreffende het opstellen van een nota door de directeur van de Akkerbouw en Weidebouw voor de directeur-generaal van de Landbouw inzake de beïnvloeding van de teelt van zaaizaden van groenvoedergewassen en suikerbietenzaad door hogere graanprijzen, 1963-1968; 126; 1 omslag
        157.2-0529-01 Minister van Landbouw, Natuur en Voedselkwaliteit
      - Stukken betreffende het opstellen van een nota voor de directeur van de Akkerbouw en Weidebouw inzake de Nederlandse graszaadteelt, 1965-1967; 127; 1 omslag
        158.1-0017-01 Minister van Landbouw, Natuur en Voedselkwaliteit
    - Tuinbouw, 1.823.15
      - Stukken betreffende het leveren van een bijdrage aan de Contactcommissie Tuinbouwteelten op Landbouwbedrijven, 1963-1966; 128; 1 omslag
    - Overige handelsaangelegenheden, 1.824.518
      - Stukken betreffende het behandelen van aangelegenheden inzake de Stichting Nederlandsche Algemeene Keuringsdienst voor Landbouwzaden en Aardappelpootgoed (NAK), 1963-1966; 129-132; 1 pak en 3 omslagen
        - Het goedkeuren van wijzigingen en aanvullingen in de reglementen van de NAK 1963-1966, 129; 1 pak
        - Het goedkeuren van wijzigingen en aanvullingen in de reglementen van aangeslotene bij de NAK 1964-1965, 130; 1 omslag
        - Het goedkeuren van wijzigingen in de statuten van gewestelijke keuringsdiensten van de NAK 1964-1966, 131; 1 omslag
        - Het goedkeuren van wijzigingen en aanvullingen in de reglementen van gewestelijke keuringsdiensten van de NAK 1966, 132; 1 omslag
      - Stukken betreffende het goedkeuren van het uitkeren van bijdragen aan kwekersvergoedingsfondsen, 1963-1968; 133; 1 pak
        157.2-0593-01 Minister van Landbouw, Natuur en Voedselkwaliteit
      - Stukken betreffende het opstellen en toezenden van het verslag aan de Commissie voor de Europese Gemeenschappen over besprekingen in Denemarken inzake de mogelijkheid tot erkenning van het Deense keuringssysteem voor pootaardappelen, zaaizaad van groenvoedergewassen, zaaigranen en suiker- en voederbietenzaad, 1966-1968; 134; 1 omslag
        158.1-0020-01 Minister van Landbouw, Natuur en Voedselkwaliteit
    - Bescherming van het kwekersrecht, 1.824.528.7
      - Stukken betreffende het opstellen van nota's inzake de internationale bescherming van kwekers, 1965-1968; 135; 1 omslag
        157.2-0560-01 Minister van Landbouw, Natuur en Voedselkwaliteit
    - Bemoeiingen in het belang van bepaalde groepen arbeiders, 1.837.4
      - Stukken betreffende het opstellen van nota's inzake landarbeid en landarbeiders, 1964-1965; 136; 1 omslag
    - Arbeidstijden, 1.838
      - Nota aan de algemene directeur van de Hoofddirectie Landbouwvoorlichting en Onderzoek G. de Bakker inzake de mogelijkheid en de wenselijkheid tot het doen van proefnemingen met betrekking tot de vijfdaagse werkweek in de veehouderij, 1966; 137; 1 omslag
  - Directie Tuinbouw, 1.2
    - Organisatie, 07
      - Optische publiciteit en voorlichting, 07.353.33
        - Stukken betreffende het instellen van redactiecommissies voor het samenstellen van rassenlijsten, 1963-1967; 138-139; 2 omslagen
          - Redactiecommissie Rassenlijst Fruit en Redactiecommissie Rassenlijst Groente 1963-1967, 138; 1 omslag
          - Redactiecommissie Rassenlijst Tulpen 1966, 139; 1 omslag
        - Stukken betreffende het totstandkomen van de Tuinbouwgids, 1964-1967; 140; 1 omslag
          158.1-0178-01 Minister van Landbouw, Natuur en Voedselkwaliteit
        - Vergaderstukken van de Publikatiecommissie Tuinbouw, 1964-1968; 141-143; 3 pakken
          - 1964, 141; 1 pak
          - 1965, 142; 1 pak
          - 1966-1968, 143; 1 pak
      - Lezingen, voordrachten en persconferenties, 07.353.344
        - Stukken betreffende het voorbereiden en houden van lezingen, 1964-1968; 144-145; 1 pak en 1 omslag
          - 1964-1966, 144; 1 pak
          - 1967-1968, 145; 1 omslag
      - Interne organisatie van de administratieve en technische dienst, 07.355.5
        - Stukken betreffende het instellen van de Commissie Samenwerking tussen de Regionale en de Landelijke Consulentschappen, 1965-1968; 146; 1 pak
          Nota bene: De commissie stond ook bekend onder de naam Commissie Stadhouders
      - Vastlegging van de werkzaamheden, 07.77
        - Maandverslagen van de Directie Tuinbouw, 1963-1968; 147-148; 2 pakken
          - 1963-1965, 147; 1 pak
          - 1966-1968, 148; 1 pak
        - Vergaderstukken van de bijeenkomsten met rijkstuinbouwconsulenten, 1963-1968; 149-152; 3 pakken en 1 omslag
          - 1963, 149; 1 pak
          - 1964-1965, 150; 1 pak
          - 1966-1967, 151; 1 pak
          - 1968, 152; 1 omslag
        - Vergaderstukken van de bijeenkomsten met de tuinbouwingenieurs, 1965-1968; 153; 1 omslag
        - Vergaderstukken van de bijeenkomsten met rijkstuinbouwconsulenten in algemene dienst, 1966-1967; 154; 1 omslag
        - Vergaderstukken van de contactbijeenkomsten van directeuren van tuinbouwproefstations, 1967; 155; 1 omslag
          158.1-0116-01 Minister van Landbouw, Natuur en Voedselkwaliteit
    - Uitoefening van de taak, 1
      - Stukken betreffende het leveren van een bijdrage aan de werkzaamheden van de Interne Werkgroep Landbouwstructuur van de Hoofddirectie Landbouwvoorlichting en Onderzoek, 1963; 156; 1 omslag
      - Vergaderstukken van besprekingen tussen de directies over de organisatie van het landbouwkundig onderzoek, 1963-1965; 157; 1 omslag
      - Horizontale werkverbanden (stuurgroepen, werkgroepen en commissies), 1.07.58
        - Stukken betreffende werkzaamheden van de Subcommissie voor de Tuinbouwstatistiek ressorterend onder de Hoofdcommissie voor de Landbouw- en Voedselvoorzieningsstatistiek, 1963-1967; 158-159; 2 omslagen
          - Algemeen 1963-1967, 158; 1 omslag
          - Werkgroepen 1963-1967, 159; 1 omslag
      - Milieuhygiëne, 1.777
        - Hygiëne van lucht, bodem en water, 1.777.6
          - Stukken betreffende het behandelen van het tuinbouwaspect van de verontreiniging, vooral verzilting van het oppervlaktewater, 1965-1968; 160; 1 omslag
            158.1-0002-01 Minister van Landbouw, Natuur en Voedselkwaliteit
          - Stukken betreffende het leveren van een bijdrage aan het ontwerp van de Wet Luchtverontreiniging, 1967; 161; 1 omslag
        - Planologische regelingen, 1.777.811
          - Vergaderstukken van de Werkgroep Geconcentreerde of Verspreide Tuinbouwvestigingen, 1965; 162; 1 omslag
          - Stukken betreffende het formuleren van beleid met betrekking tot de tuinbouwvestigingen, 1965-1966; 163; 1 omslag
          - Vergaderstukken van de Werkgroep casu quo Studiegroep Kas en Landschap, 1965-1967; 164; 1 omslag
      - Economische aangelegenheden, 1.82
        - Stukken betreffende werkzaamheden van het Landbouw-Economisch Instituut, 1962-1968; 165-170; 1 pak en 5 omslagen
          - Algemeen 1963-1965, 165; 1 omslag
          - Vergaderstukken van de Vaste Commissies van Advies voor de afdeling Streekonderzoek 1962-1967, 166; 1 omslag
          - Vaste Commissie van Advies voor de afdeling Tuinbouw 1963-1968, 167-168
            - Algemeen 1963-1968, 167; 1 omslag
            - Vergaderstukken 1966-1968, 168; 1 omslag
          - Vergaderstukken van delegaties uit de Vaste Commissies voor Streekonderzoek en Tuinbouw ter bespreking van het rapport Modernisering Fruitteelt 1963-1964, 169; 1 omslag
          - Rentabiliteitsonderzoeken over 1966 en 1967 en stukken betreffende de sector Algemeen Economisch Onderzoek in de Tuinbouw 1964-1968, 170; 1 pak
        - Bodemproductie, dierenteelt en producten van de huisdieren, 1.823
          - Stukken betreffende de werkzaamheden van het Proefstation voor de Bloemisterij te Aalsmeer, 1963-1965; 171; 1 omslag
            158.1-0115-01 Minister van Landbouw, Natuur en Voedselkwaliteit
            Nota bene: Bevat stukken van een bespreking op het ministerie waar ingenieur A. de Zeeuw, directeur van de Tuinbouw, een uitspraak deed over de verhouding tussen proefstations en onderzoeksinstituten
          - Stukken betreffende het goedkeuren van de ontmenging van taken van de Stichting Proefstation voor de Champignoncultuur te Horst (Limburg), 1963-1965; 172; 1 omslag
            158.1-0151-01 Minister van Landbouw, Natuur en Voedselkwaliteit
          - Stukken betreffende het goedkeuren van statuten van proeftuinen en proefstations, 1963-1968; 173-180; 8 omslagen
            - Stichting Groenteteelt Proeftuin Noord-Brabant te Breda 1963-1965, 173; 1 omslag
            - Stichting Proeftuin Beemster te Beemster 1963-1966, 174; 1 omslag
            - Vereniging Provinciaal Groenteteelt Proefbedrijf Groningen te Sappemeer 1963-1966, 175; 1 omslag
            - Vereniging Proefstation voor de Bloembollencultuur te Lisse 1963-1967, 176; 1 omslag
            - Stichting Proeftuin Breezand te Breezand 1963-1968, 177; 1 omslag
            - Stichting Tuinbouwontwikkelingsbedrijf Oost-Gelderland te Huissen 1963-1968, 178; 1 omslag
            - Vereniging tot Bevordering van de Fruitteelt in de IJsselmeerpolders te Kraggenburg 1963-1968, 179; 1 omslag
            - Vereniging Vleutens Proeftuin te Vleuten 1963-1968, 180; 1 omslag
          - Landbouw, akkerbouw en tuinbouw, 1.823.1
            - Stukken betreffende het behandelen van aangelegenheden met betrekking tot de landbouwluchtvaart, 1963-1968; 181; 1 omslag
              158.1-0175-01 Minister van Landbouw, Natuur en Voedselkwaliteit
            - Stukken betreffende het ontwikkelen van het structuurbeleid in de landbouw en tuinbouw, 1963-1968; 182; 1 omslag
            - Stukken betreffende het leveren van een bijdrage aan het landbouwstructuuronderzoek van de Europese Economische Gemeenschap (EEG), 1964-1968; 183; 1 omslag
              158.1-0025-01 Minister van Landbouw, Natuur en Voedselkwaliteit
            - Stukken betreffende het behandelen van aangelegenheden met betrekking tot de landbouwvoorlichting, 1965-1968; 184; 1 pak
            - Stukken betreffende het leveren van een bijdrage aan de werkzaamheden van de Commissie Economische Evaluatie van het Landbouwkundig Onderzoek, 1966; 185; 1 omslag
            - Stukken betreffende het leveren van een bijdrage aan het landbouwkundig onderzoeksprogramma, 1966-1968; 186; 1 omslag
            - Stukken betreffende het leveren van een bijdrage aan het Voorstel voor de verdere programmering van de voorlichting, 1967; 187; 1 omslag
            - Landbouwbedrijfsleer en economisch beheer, 1.823.111
              - Stukken betreffende het wijzigen van de tuinbouwpachtnormen, 1956-1968; 188; 1 omslag
                035B.2-0033-01 Minister van Landbouw, Natuur en Voedselkwaliteit
              - Vergaderstukken van de Contactgroep Tuinbouweconomie, 1963-1965; 189; 1 pak
              - Stukken betreffende de werkzaamheden van de Commissie Regionaal Economisch Onderzoek, 1963-1966; 190; 1 omslag
                158.1-0004-01 Minister van Landbouw, Natuur en Voedselkwaliteit
                158.1-0118-01 Minister van Landbouw, Natuur en Voedselkwaliteit
              - Stukken betreffende het wijzigen van de methoden van oogstberichtgeving en oogstraming, 1963-1968; 191; 1 omslag
                155.1-0542-01 Minister van Landbouw, Natuur en Voedselkwaliteit
              - Stukken betreffende het behandelen van aangelegenheden met betrekking tot voorbeeldbedrijven, 1964-1966; 192; 1 omslag
              - Stukken betreffende het wijzigen van het subsidiebeleid ter bevordering van het gebruik van bedrijfseconomische boekhoudingen in de landbouw en tuinbouw, 1964-1967; 193; 1 pak
                158.1-0003-01 Minister van Landbouw, Natuur en Voedselkwaliteit
              - Stukken betreffende het behandelen van aangelegenheden met betrekking tot bedrijfseconomische boekhouding in de tuinbouw, 1965-1968; 194; 1 pak
              - Stukken betreffende het behandelen van aangelegenheden met betrekking tot de bedrijfsgrootte en financiering van glastuinbouwbedrijven, 1966-1968; 195; 1 omslag
                158.1-0209-01 Minister van Landbouw, Natuur en Voedselkwaliteit
            - Landbouwwerktuigen en -machines, technische hulpmiddelen, 1.823.113
              - Stukken betreffende het ontwikkelen van beleid en regelgeving met betrekking tot de kassenbouw, 1963; 196; 1 omslag
              - Stukken betreffende het coördineren van onderzoek dat door het Instituut voor Tuinbouwtechniek wordt verricht, 1963-1965; 197; 1 omslag
                158.1-0120-01 Minister van Landbouw, Natuur en Voedselkwaliteit
            - Bodemkunde en grondonderzoek, 1.823.114
              - Stukken betreffende het leveren van een bijdrage aan het werkprogramma op langere termijn (1966 - 1971) van de Stichting voor Bodemkartering, 1966-1967; 198; 1 omslag
                158.1-0154-01 Minister van Landbouw, Natuur en Voedselkwaliteit
            - Landbouwkundige werkzaamheden en cultuurmethoden, 1.823.115
              - Stukken betreffende het wijzigen van de Uitvoercontrolebeschikking 1962 (appelen en peren), 1963-1965; 199; 1 omslag
                157.2-0002-01 Minister van Landbouw, Natuur en Voedselkwaliteit
                157.2-0067-01 Minister van Landbouw, Natuur en Voedselkwaliteit
              - Stukken betreffende het behandelen van aangelegenheden met betrekking tot het onderzoek inzake de keuring van koelvoertuigen, 1963-1968; 200-201; 1 pak en 1 omslag
                - Verstrekken van de opdracht aan de Nederlandse Organisatie voor Toegepast Natuurwetenschappelijk Onderzoek (TNO) 1963-1967, 200; 1 omslag
                - Oprichten van een stuurgroep 1966-1968, 201; 1 pak
              - Stukken betreffende het wijzigen van de Zaaizaad- en Plantgoedwet, 1963-1968; 202; 1 pak
                157.2-0530-01 Minister van Landbouw, Natuur en Voedselkwaliteit
              - Stukken betreffende het leveren van een bijdrage aan het standaardiseren van verpakkingen, 1966-1968; 203; 1 pak
                157.2-0100-01 Minister van Landbouw, Natuur en Voedselkwaliteit
            - Cultuurtechniek en grondverbetering, 1.823.116
              - Stukken betreffende de werkzaamheden van de Commissie tot advisering over de procedure bij de inschakeling van de voorlichtingsdienst bij het opstellen van ruilverkavelingsplannen, 1963; 204; 1 omslag
              - Stukken betreffende het ontwikkelen van voorlichtingsbeleid bij ruilverkavelingsplannen, 1964-1968; 205; 1 omslag
                059.3-0052-01 Minister van Landbouw, Natuur en Voedselkwaliteit
            - Plantenvoeding, bemesting en groeibevorderende stoffen, 1.823.118
              - Stukken betreffende het instellen van de Commissie Tuinbemestingsadvies, 1963-1964; 206; 1 omslag
            - Bescherming van planten en gewassen, 1.823.12
              - Stukken betreffende het beantwoorden van kamervragen met betrekking tot schade aan tuinbouwgewassen door chemische en industriële stoffen, 1963-1968; 207; 1 omslag
              - Stukken betreffende het behandelen van aangelegenheden met betrekking tot beschadigingen door knaagdieren, 1964-1966; 208; 1 omslag
                157.2-0033-01 Minister van Landbouw, Natuur en Voedselkwaliteit
              - Stukken betreffende het intrekken van het Besluit bestrijding Aspergevlieg 1958 (Stbl.224), 1964-1968; 209; 1 omslag
                054.1-0161-01 Minister van Landbouw, Natuur en Voedselkwaliteit
              - Stukken betreffende het behandelen van aangelegenheden met betrekking tot bestrijdingsmiddelen, 1966-1968; 210; 1 pak
              - Stukken betreffende het behandelen van aangelegenheden met betrekking tot schade aan gewassen door wind, 1967; 211; 1 omslag
            - Diverse overige gewassen voor industriële verwerking, 1.823.138
              - Stukken betreffende het vaststellen van het onderzoeksbeleid met betrekking tot de kruidenteelt van de Verenigde Nederlandse Kruidencoöperatie (VNK), 1963-1965; 212; 1 omslag
                157.2-0545-01 Minister van Landbouw, Natuur en Voedselkwaliteit
              - Stukken betreffende het behandelen van aangelegenheden met betrekking tot geneeskrachtige en aromatische gewassen, 1963-1968; 213; 1 omslag
                157.2-0051-01 Minister van Landbouw, Natuur en Voedselkwaliteit
            - Fruit en vruchten, 1.823.14
              - Stukken betreffende het beantwoorden van een vraag van Veluco Conservenfabrieken NV met betrekking tot het beschikbaarstellen van grond in de Flevopolder, 1962-1963; 214; 1 omslag
                158.1-0018-01 Minister van Landbouw, Natuur en Voedselkwaliteit
              - Stukken betreffende het behandelen van aangelegenheden met betrekking tot fruitteelt, 1963-1965; 215; 1 omslag
              - Vergaderstukken van de Werkgroep voor Structuurvraagstukken in de Fruitteelt, 1967; 216; 1 omslag
            - Tuinbouw, groenteteelt en sierteelt, 1.823.15
              - Vergaderstukken van de Contact-commissie Tuinbouwteelten op Landbouwbedrijven, 1961-1963; 217; 1 omslag
              - Stukken betreffende het opstellen van het Jaarverslag Tuinbouwkundig Onderzoek 1962 en stukken betreffende het opgeven van nieuwe projecten van onderzoek, 1962-1963; 218; 1 omslag
              - Stukken betreffende de werkzaamheden van het Laboratorium voor Bloembollenonderzoek te Lisse, 1963-1965; 219; 1 omslag
              - Stukken betreffende het behandelen van aangelegenheden met betrekking tot de tuinbouw in Nederland, 1963-1965; 220; 1 omslag
              - Stukken betreffende het vaststellen van het onderzoeksbeleid en voorlichtingsbeleid met betrekking tot opengrondsgroentegewassen, die voor een belangrijk deel op landbouwbedrijven worden voortgebracht, 1963-1965; 221; 1 omslag
              - Stukken betreffende het uitgeven van stamslaboon Widuco door het Instituut voor de Veredeling van Tuinbouwgewassen (IVT) te Wageningen, 1963-1966; 222; 1 omslag
                157.2-0546-01 Minister van Landbouw, Natuur en Voedselkwaliteit
              - Stukken betreffende het leveren van een bijdrage aan het opstellen van het streekplan Westland in het kader van de sanering en ontwikkeling van tuinbouwgebieden, 1963-1967; 223; 1 omslag
              - Stukken betreffende het ontwikkelen van het beleid met betrekking tot onderzoek en voorlichting voor tuinbouwgewassen op landbouwbedrijven, 1963-1967; 224; 1 omslag
              - Stukken betreffende het leveren van een bijdrage aan het opstellen van een gezamenlijk voorstel van de Duitse en Nederlandse regeringsvertegenwoordigers met betrekking tot de Europese Economische Gemeenschap (EEG)-regeling voor groentezaden, 1963-1968; 225; 1 omslag
              - Vergaderstukken van de Commissie van Advies inzake de Ontwikkeling van de Tuinbouw in de IJsselmeerpolders, 1963-1968; 226; 1 pak
              - Vergaderstukken van de Commissie Financiering Tuinbouwkundig Onderzoek, 1964; 227; 1 omslag
              - Stukken betreffende het ontwikkelen van gemeenschappelijk Europees beleid met betrekking tot de sierteelt, in het bijzonder de bolbloemen, 1965-1967; 228; 1 omslag
              - Vergaderstukken van de Werkgroep Structuurvraagstukken Bloembollenteelt, 1966; 229; 1 omslag
              - Stukken betreffende het instellen van de Commissie Rassenonderzoek voor Bloembollen, 1966-1967; 230; 1 omslag
                157.2-0531-01 Minister van Landbouw, Natuur en Voedselkwaliteit
              - Stukken betreffende het behandelen van aangelegenheden met betrekking tot bloembollen, 1966-1968; 231; 1 pak
              - Stukken betreffende het behandelen van aangelegenheden met betrekking tot de jaarlijkse tuinbouwdagen, 1966-1968; 232-234; 3 pakken
                - 1966, 232; 1 pak
                - 1967, 233; 1 pak
                - 1968, 234; 1 pak